【裁判字號】    90,訴,1613
【裁判日期】    901127
【裁判案由】    給付借款
【裁判全文】
臺灣台南地方法院民事判決  九十年度訴字第一六一三號
    原      告  台灣中小企業銀行股份有限公司
    法定代理人  甲○○
    訴訟代理人  乙○○
                丙○○
    被      告  己○○
                丁○○
    訴訟代理人  戊○○○
右當事人間請求給付借款事件，本院判決如左：
    主    文
被告應連帶給付原告新台幣壹佰貳拾參萬參仟伍佰捌拾肆元，及自民國八十九年三月
二十二日起至清償日止，按年息百分之九點零二計算之利息，並自民國九十年四月二
十三日起至民國九十年十月二十二日止，按上開利率百分之十，自民國九十年十月二
十三日起至清償日止，按上開利率百分之二十計算之違約金。
訴訟費用由被告連帶負擔。
本判決於原告以新台幣肆拾壹萬貳仟元或同額之中央政府建設公債八十三年度甲類第
一期債票供擔保後，得假執行。
    事    實
甲、原告方面：
一、聲明：求為判決如主文第一項所示，並陳明願供擔保請准宣告假執行。
二、陳述略稱：被告己○○邀同被告丁○○、戊○○○為連帶保證人，於民國八十六
    年十一月二十二日向原告借款新台幣︵下同︶一百二十九萬元，約定借款期間自
    八十六年十一月二十二日起至一百零六年十一月二十二日止，利息原先約定按原
    告基本放款利率加年息百分之一點一三計算，嗣於八十八年七月七日重新約定改
    為依原告基本放款利率加年息百分之零點六八計算，機動調整，本息以一個月為
    一期，分二百四十期按期攤還，如逾期清償在六個月以內者，按上開利率百分之
    十，在六個月以上者，按上開利率百分之二十，計付違約金。又被告如有一期未
    依約清償，即喪失期限利益，全部債務視為到期。詎被告己○○繳款至八十九年
    三月二十一日，自八十九年三月二十二日起即未依約繳息，依前揭約定，本件借
    款債務視為全部到期，經向被告催討，均置之不理，尚欠本金一百二十三萬三千
    五百八十四元及即主文第一項所示之利息暨違約金迄未清償，為此提起本件訴訟
    。
三、證據：提出借據、放款轉帳支出傳票、存款轉帳收入傳票、放款轉帳支出傳票為
    證。
乙、被告方面：
一、聲明：請求判決駁回原告之訴及其假執行之聲請。
二、陳述略稱：被告現無力清償。
    理    由
一、原告起訴主張被告己○○邀同被告丁○○、戊○○○為連帶保證人，於八十六年
    十一月二十二日向原告借款一百二十九萬元，約定借款期間自八十六年十一月二
    十二日起至一百零六年十一月二十二日止，利息原先約定按原告基本放款利率加
    年息百分之一點一三計算，嗣於八十八年七月七日重新約定改為依原告基本放款
    利率加年息百分之零點六八計算，機動調整，本息以一個月為一期，分二百四十
    期按期攤還，如逾期清償在六個月以內者，按上開利率百分之十，在六個月以上
    者，按上開利率百分之二十，計付違約金。又被告如有一期未依約清償，即喪失
    期限利益，全部債務視為到期。詎被告己○○繳款至八十九年三月二十一日，自
    八十九年三月二十二日起即未依約繳息，依前揭約定，本件借款債務視為全部到
    期，經向被告催討，均置之不理，尚欠本金一百二十三萬三千五百八十四元及即
    主文第一項所示之利息暨違約金迄未清償之事實，已據其提出借據、放款轉帳支
    出傳票、存款轉帳收入傳票、放款轉帳支出傳票為證，核屬相符，自堪信為真實
    。
二、按保證債務之所謂連帶，係指保證人與主債務人負同一債務，對於債權人各負全
    部給付之責任者而言，此就民法第二百七十二條第一項規定連帶債務之文義參照
    觀之甚明。故連帶保證與普通保證不同，縱使無民法第七百四十六條所揭之情形
    ，亦不得主張同法第七百四十六條關於檢索抗辯之權利（最高法院四十五年臺上
    字第一四二六號判例參照）。查被告丁○○、戊○○○係本件借款之連帶保證人
    ，已如前述，揆諸上開說明，被告丁○○、戊○○○應與主債務人即被告己○○
    負同一債務，對於原告各負全部給付之責任；又經濟能力不佳並非得拒絕清償之
    事由，是被告辯稱：伊無力清償，請求駁回原告之訴云云，自不可採。
三、從而原告依消費借貸及連帶保證契約，請求被告連帶給付借款一百二十三萬三千
    五百八十四元，及自八十九年三月二十二日起至清償日止，按年息百分之九點零
    二計算之利息，並自九十年四月二十三日起至九十年十月二十二日止，按上開利
    率百分之十，自九十年十月二十三日起至清償日止，按上開利率百分之二十計算
    之違約金，為有理由，應予准許。
四、原告陳明願供擔保以代釋明聲請宣告假執行，核無不合，爰酌定相當擔保金額，
    准予宣告假執行。
五、結論：本件原告之訴為有理由，依民事訴訟法第三百八十五條第一項前段、第八
    十五條第二項、第三百九十條第二項，判決如主文。
中      華      民      國    九十      年    十一    月    二十七  日
                                臺灣台南地方法院民事第三庭
~B法      官  翁金緞
右為正本係照原本作成
如對本判決上訴，須於判決送達後廿日內向本院提出上訴狀
中      華      民      國    九十      年    十一    月    二十七  日
~B法院書記官  許悉愛


司法院資訊處製作；財團法人民間司法改革基金會備份。
